臺灣高等法院高雄分院刑事判決　　93年度上重更(一)字第21號
上　訴　人
即　被　告　乙○○
上訴人即乙
○○之配偶　甲○○
選任辯護人　林復華　律師
選任辯護人　林柏瑞　律師
上列上訴人因違反槍砲彈藥刀械管制條例案件，不服臺灣高雄地
方法院92年度重訴字第36號中華民國92年9 月22日第一審判決（
起訴案號：臺灣高雄地方法院檢察署91年度偵字第27631 號、92
年度偵字第4146號），提起上訴，判決後，經最高法院第一次發
回更審，本院判決如下：
      主  文
原判決關於乙○○部分撤銷。
乙○○共同未經許可販賣手槍，處有期徒刑拾伍年，併科罰金新
台幣貳佰萬元，罰金如易服勞役，以罰金總額與陸個月之日數比
例折算，褫奪公權拾年。附表編號第一至十五號所示手槍拾伍支
、編號第十七號所示彈匣壹個、編號第十六號所示口徑九mm制式
子彈陸佰柒拾伍顆及口徑０、二二吋制式子彈壹佰拾玖顆、襪
子陸支、塑膠袋參個、環保布袋壹個、國內報紙拾壹張、泰國報
紙陸張、行動電話貳具（門號0000000000、0000
000000號部分），均沒收。
      事  實
一、乙○○基於販賣手槍、子彈牟利之犯意，於民國91年9 月底
    某日及91年11月中旬某日，先後多次在高雄市前鎮漁港某處
    ，向一菲律賓籍姓名不詳之男性船員，以1 只舊型勞力士手
    錶互易購入具有殺傷力之手槍1 把及以美金1 萬3 千元（折
    合新台幣約四十餘萬元）購入具有殺傷力之手槍及子彈，合
    計購入如附表編號1 至15所示具有殺傷力槍枝15支、編號16
    所示具有殺傷力之口徑9 ｍｍ制式子彈686 顆、口徑0.22吋
    制式子彈142 顆、編號17所示彈匣1 個，伺機販售牟利，乙
    ○○另委託林勇源尋找買主，林勇源應允後，乙○○與林勇
    源遂共同基於販賣手槍及子彈牟利之犯意聯絡，由林勇源與
    有意購買槍、彈之葉飛（綽號「耀輝」，通緝中）聯絡約定
    交易之手槍型式、價格、地點後，林勇源即以0000000000號
    行動電話撥打乙○○之0000000000行動電話相約見面察看槍
    枝及買賣，嗣於91年12月28日上午0 時50分許，乙○○依約
    攜帶附表編號15所示具殺傷力之手槍1 支及附表編號16所示
    具殺傷力之口徑9 ｍｍ制式子彈81顆，至高雄市鼓山區○○
    ○路6 巷與厚德路口附近公園，正進入林勇源所駕駛之車號
    ZK- 6555號休旅車欲提供林勇源察看，隨即為埋伏之員警當
    場查獲，並扣得附表編號15所示具殺傷力之手槍1 支及編號
    16所示具殺傷力之口徑9 ｍｍ制式子彈81顆；隨後經警至高
    雄市鼓山區○○○路6 巷1 號乙○○住處依法搜索，於該住
    處車庫查扣乙○○所有供販賣如附表編號16所示具殺傷力之
    口徑9 ｍｍ制式子彈255 顆、口徑0.22吋制式子彈142 顆，
    再於該住處化糞池內查扣乙○○所有供販賣如附表編號1 至
    14號所示具殺傷力之手槍14支、編號16所示具殺傷力之口徑
    9 ｍｍ制式子彈350 顆、編號17所示彈匣1 個及乙○○所有
    供販賣槍彈所用包裝上開槍、彈之襪子6 支、塑膠袋3 個、
    環保布袋1 個、國內報紙11張、泰國報紙6 張，並扣得乙○
    ○所有供聯絡用之行動電話一具（門號為0000000000號）及
    林勇源所有供聯絡用之行動電話一具（門號為0000000000號
    ）。
二、案經高雄市政府警察局移送臺灣高雄地方法院檢察署檢察官
    偵查起訴。
      理  由
甲、有罪部分
一、訊據上訴人即被告乙○○矢口否認有販賣手槍及子彈犯行，
    辯稱：扣案之槍、彈是綽號「東哥」之不詳男子所寄放，為
    警查獲當天，我與林勇源是相約購買狐狸，我當時身上攜帶
    槍、彈是預備找人催討債務時使用，林勇源不知道我有攜帶
    槍、彈，我沒有販賣槍、彈之行為云云。經查：
  (一)被告乙○○意圖販賣手槍、子彈牟利，於91年9 月底某日、
    91年11月中旬某日，先後三次在高雄市前鎮漁港某處，向一
    菲律賓籍姓名不詳之男性船員，以1 只舊型勞力士手錶互易
    購入具有殺傷力之手槍1 支及以美金1 萬3 千元（折合新台
    幣約四十餘萬元）購入具有殺傷力之槍、彈，合計購入如附
    表編號1 至15所示具有殺傷力槍枝15支、編號16所示具有殺
    傷力之口徑9 ｍｍ制式子彈686 顆、口徑0.22吋制式子彈14
    2 顆、編號17所示彈匣1 個，伺機販售牟利等情，迭據被告
    乙○○於警詢、偵查及原審羈押審查庭訊問時供認不諱（見
    警警Ａ卷第2 頁反面、第3 頁反面，偵查卷第25頁反面、第
    26頁、第152 頁反面、第153 頁，原審聲羈卷第5 、6 頁）
    ，並有附表所示手槍15支、口徑9 ｍｍ制式子彈686 顆（鑑
    驗試射11顆，尚餘675 顆）、口徑0.22吋制式子彈142 顆（
    鑑驗試射3 顆，尚餘139 顆）、彈匣1 個及包裝上開槍彈所
    用之襪子6 支、塑膠袋3 個、環保布袋1 個、國內報紙11張
    、泰國報紙6 張扣案可佐，且上開扣案之手槍及子彈均具有
    殺傷力，已經內政部警政署刑事警察局鑑定無訛，有該局92
    年1 月28日刑鑑字第0920005698號槍彈鑑定書附卷足憑（偵
    查卷第220 至259 頁）。
  (二)被告乙○○嗣後翻異，於偵查中改稱：「槍枝是綽號東哥寄
    放在我那裡的，有賣出才有算」（見偵查卷第152 頁反面、
    第153 頁），其於原審則稱：「槍、子彈是東哥寄放的，東
    哥欠我1 萬3 千美金、70萬台幣，所以要做擔保云云（見原
    審卷第20頁），嗣於本院前審又稱：「東哥在二十幾年前曾
    經拿錢幫助我，後來失聯，那天我們無意中在路上碰面，他
    跟我借新台幣（下同）70萬，後來我知道東哥要出國，我告
    訴他請他處理一下，東哥才把槍質押在我那裡，他走了以後
    我才知道裡面是槍。」等語（見本院上訴卷二第180 頁），
    其前後翻異之詞不一，已難採信。另證人趙俊明在本院前審
    固證稱：曾經由被告乙○○介紹見過「東哥」一次，聽到「
    東哥」表示要出國，要寄放一包東西在被告乙○○處，什麼
    東西不清楚等語（見本院上訴卷二第53、54頁），證人趙俊
    明上開證詞尚不能證明「東哥」確有寄放附表所示槍、彈在
    被告乙○○處，其證言不能作為有利於被告乙○○之認定。
    況被告乙○○復未能提出「東哥」之真實姓名、住居所等年
    」之不詳男子所寄放云云，即難採信。
  (三)被告乙○○於91年12月28日上午0 時50分許，為出售槍、彈
    而攜帶附表編號15所示具殺傷力之槍枝1 支及編號16所示具
    殺傷力之口徑9 ｍｍ制式子彈81顆，至高雄市鼓山區○○○
    路6 巷與厚德路口附近公園，正進入同案被告林勇源之車輛
    ，欲提供予林勇源察看時，隨即為埋伏之員警當場查獲之事
    實，業據證人即員警黃財興於原審及本院前審證稱：「本案
    我們是根據他們（指被告乙○○及同案被告林勇源）的行動
    電話，監聽到他們要交易，當天看到林勇源開休旅車到鼓山
    三路6 巷與厚德路的交岔路口上，然後乙○○從家裡拿著一
    袋東西上休旅車，我們就上前進行圍捕，那包槍、彈就放在
    駕駛座。」等語（見原審卷第47頁、本院上訴卷第42至43頁
    ），並有附表編號15所示具有殺傷力之槍枝1 支及編號16所
    示具殺傷力之口徑9 ｍｍ制式子彈81顆扣案可佐，且被告乙
    ○○於92年1 月16日偵查中已供承：「本件是有人要來買時
    才為警查獲。」等語 (見偵查卷第152 頁反面、第153 頁)
    ，林勇源於91年12月28日第一次警詢亦供稱：「我於91年12
    月28日上午0 時50分，駕駛我名下所有ZK-6555 號三菱休旅
    車，到乙○○家附近公園處，他拿1 包東西上我車是要我委
    售1 支槍」、「乙○○跟我說價錢後，我再跟綽號『耀輝』
    之男子講價錢看他接不接受．．．我因平常出入賭場，有人
    問我有無槍枝．．．然後我就再打電話給乙○○問有無何種
    槍枝，乙○○就會告訴我他那邊有什麼槍枝及價格，然後買
    方．．．與我聯絡．．．我就再聯絡乙○○並約定時間．．
    ．為警查獲時，是『耀輝』之男子要買槍枝。」等語甚明（
    見警Ａ卷第14頁、第15頁）。又被告乙○○與同案被告林勇
    源、同案被告林勇源與「耀輝」之男子曾於91年12月20日下
    午2 時34分許電話通聯，內容如下：「同案被告林勇源：你
    那狐狸是黑的還是白的？被告乙○○：沒有白的，只剩黑的
    ．．．。同案被告林勇源：『耀輝』他的狐狸只有黑的沒有
    白的。『耀輝』：沒關係，．．．他差不多三還是五？．．
    ．『耀輝』：．．．看看沒有同公司，不一樣的。．．．」
    ，此有台灣高雄地方法院檢察署通訊監察書及監聽紀錄在卷
    可憑（見本院上訴卷第173 、221 頁），而被告乙○○及同
    案被告林勇源就上開通聯內容並不爭執，同案被告林勇源於
    91年12月28日偵查中並供稱：我和乙○○電話中說的狐狸是
    指槍枝，買主是『耀輝』，電話中『三』是指槍價格是25萬
    元扣3 萬元，『五』是25萬元扣5 萬元等情甚詳（見偵查卷
    第26頁反面）。綜上各情，足證被告乙○○與同案被告林勇
    源確有共同販賣槍彈之犯意，由同案被告林勇源出面聯絡買
    主『耀輝』後，被告乙○○與同案被告林勇源於91 年12 月
    28日上午0 時50分許，在高雄市鼓山區○○○路6巷 與厚德
    路口附近公園，約定察看槍彈時，為警查獲，應係真實。
  (四)被告乙○○及同案被告林勇源於審理中雖一致供稱：上開電
    話內容是聯絡狐狸買賣云云。惟本院審理中，被告乙○○稱
    ：林勇源於90、91年間都有向我買狐狸，前後總共賣給林勇
    源一、二十隻狐狸，有時在我家附近厚德路公園賣給他，有
    時林勇源到我家買，有時我拿去他家賣給他，每次2 、3 隻
    或3 、4 隻，每隻六、七千元等語，而同案被告林勇源則陳
    述：91年6 月至11月間，被告乙○○大約賣我狐狸4 、5 次
    ，其中一次賣2 隻，其他都賣6 、7 隻，每隻約賣我5 千元
    ，有二次是被告乙○○帶來我家，有二次是我去他家，另外
    一次是晚上他帶我去前鎮漁港大門旁邊販賣寵物地方買的等
    語（見本院卷第92頁），其二人就買賣狐狸之時間、地點、
    隻數、價金等重要事項均不相符，尚難採信。被告乙○○與
    同案被告林勇源間是否確有狐狸交易，顯有可疑，準此，其
    二人供稱：上開電話內容是聯絡狐狸買賣云云，要難採憑。
  (五)被告乙○○及同案被告林勇源於審理中另辯稱其二人遭查獲
    當天是係相約要去購買狐狸，乙○○攜帶槍、彈是預備找人
    催討債務時使用，林勇源並不知情，其二人無販賣槍、彈及
    仲介販賣槍、彈行為云云，經核與其二人先前於警偵詢及原
    審法院羈押審查庭所供不符，應係事後卸責之詞，委無可信
    。又被告乙○○提出動物世界著作及中華動物飼養、管理、
    保育協會第二次會員大會手冊、會議紀錄、開會通知書等，
    僅能證明被告乙○○對動物甚有研究，其身為中華動物飼養
    、管理、保育協會會員且著有動物世界一書，惟上開證據及
    事實尚無法推論被告乙○○無販賣槍、彈犯行。
  (六)同案被告林勇源雖抗辯：我於警詢自白為被告乙○○聯繫販
    賣槍彈，是因為警詢錄音前遭警詐欺、脅迫云云。其選任辯
    護人於本院前審並辯護稱：林勇源於91年12月28日上午3 時
    許夜間訊問，並拒絕林勇源選任辯護人，違反法律規定，該
    日警詢筆錄應無證據能力等語。但依91年12月28日上午3 時
    之林勇源警詢筆錄記載，林勇源已同意夜間訊問，且表示不
    選任辯護人，林勇源復於詢問後簽名，有該警詢筆錄可稽，
    而證人即警員黃財興於本院前審已證稱：林勇源於警詢供述
    是出於自由意識，並未對林勇源施以詐欺、脅迫之不正方法
    等語（見本院上訴卷二第43、55至56頁），再參以同案被告
    林勇源於91年12月28日原審法院羈押審查庭訊問中雖曾供稱
    警詢自白非出於自由意識等語（見原審聲羈卷第4 、5 頁）
    ，但林勇源其後於92年1 月2 日警詢中復自白犯罪，並於同
    日偵查中向檢察官陳稱：「警詢筆錄實在，都是出於我自由
    意識陳述」、「我知道錯了，希望能早日伏法執行」等語（
    見偵查卷第47頁）。是同案被告林勇源指稱其於警詢之自白
    係因警詢錄音前遭警詐欺、脅迫等語，即非無疑。此外復查
    無其他積極證據足證林勇源於警詢中之自白非出於自由意識
    ，同案被告林勇源此部分辯稱，難以遽採。又林勇源之辯護
    人於本院前審辯護稱：林勇源於91年12月28日之警詢筆錄無
    證據能力云云，亦無可取。辯護人於本院前審另辯護稱：91
    年12月28日之搜索違反規定，無證據能力等語。但司法警察
    於91年12月28日係經由被告乙○○同意而搜索其住處，此有
    搜索筆錄可稽（見警卷第41頁），自非違法搜索。再司法警
    察於91年12月28日逮捕被告乙○○及同案被告林勇源時，對
    同案被告林勇源當時駕駛之ZK- 6555號車輛為搜索，屬刑事
    訴法第130 條規定之附帶搜索，於法尚無不合，並無三日內
    應報告該管檢察署檢察官及法院規定之適用。再前開同案被
    告林勇源於警詢及偵查中所為關於為警查獲當時係為販賣槍
    彈一事與被告乙○○相約見面之陳述，核與被告乙○○於警
    偵詢及原審法院羈押審查中所供相符，本院審酌渠等於警詢
    及偵查中之陳述，距案發時日較近，當時記憶自較深刻，可
    立即反應所知，且無事後串謀而故為彼此迴護之機會，客觀
    上應具有較可信之特別情況，且為證明犯罪事實存否所必要
    者，依刑事訴訟法第159 條之2 規定，得為證據。
  (七)綜上所述，被告乙○○所辯均係卸責之詞，一無可信。被告
    乙○○意圖販賣槍、彈牟利而販入附表所示槍、彈，且經由
    同案被告林勇源聯絡出賣槍、彈之事實已臻明灼。本件事證
    明確，被告乙○○犯行堪以認定。
二、按所謂販賣行為，並不以販入之後復行賣出為要件，衹要以
    營利為目的，販入或賣出，有一於此，其犯罪即為完成；最
　  高法院67年臺上字第2500號著有判例可參。核被告乙○○意
    圖販賣而購入附表所示槍、彈，未及售出即為警查獲之行為
    ，係犯槍砲彈藥刀械管制條例第7 條第1 項之未經許可販賣
    手槍罪及第12條第1 項之未經許可販賣子彈罪。被告乙○○
    與同案被告林勇源間，就上開販賣槍、彈犯行有犯意聯絡及
    行為分擔，均為共同正犯。再被告乙○○以一行為同時販賣
    手槍及子彈，係一行為觸犯數罪名，為想像競合犯，應從一
    重之未經許可販賣手槍罪處斷。被告乙○○販賣前持有槍彈
    之低度行為，應為販賣槍彈之高度行為所吸收，不另論以未
    經許可持有槍、彈罪。
三、被告乙○○犯罪事證明確，原審法院予以論罪科刑，固非無
    見，惟查：(一)被告乙○○於92年11月及同年12月20日並無販
    賣槍、彈予葉飛（詳如後述），原判決遽行論罪，並論以被
    告乙○○連續販賣手槍罪，尚有未合。(二)依槍砲彈藥刀械管
    制條例第7 條第1 項規定，未經許可販賣手槍者，處徒刑者
    ，併科新台幣3 千萬元以下罰金；原判決就被告乙○○部分
    未依法併科罰金，有違法令。(三)原判決認被告被告乙○○為
    警當場查獲所為係犯未經許可販賣手槍、子彈未遂罪，亦有
    未當。(四)扣案被告乙○○所有之行動電話一具（門號為0000
    000000號）及同案被告林勇源所有之行動電話1具（門號為
    0000000000號），係供其二人聯絡販賣槍、彈所用之物，已
    如前述，而扣案其餘行動電話2 支尚無從證明係被告乙○○
    及同案被告林勇源供犯罪所用，原判決併予宣告沒收，即有
    未合。
四、被告乙○○及上訴人甲○○上訴意旨均辯稱被告乙○○未犯
    罪云云，雖無理由，但原判決既有上述可議之處，自應由本
    院撤銷改判。爰審酌被告乙○○意圖牟個人私利而販入數量
    龐大之槍、彈，無視社會治安及大眾之生命、身體、財產安
    全，嚴重危害社會，惡性重大，犯罪後否認犯行，未見悔意
    ，本不宜輕縱，惟念其販入之槍、彈尚未售出，對社會仍未
    造成實際之損害等一切情狀，量處如主文第2 項所示之刑及
    併科罰金，並就罰金部分諭知易服勞役之折算標準。另被告
    乙○○之犯行嚴重危害社會治安，依其犯罪之性質，本院認
    有褫奪公權之必要，併予宣告褫奪公權10年。扣案如附表編
    號第1 至15號所示手槍15支、編號第17號所示彈匣1 個、編
    號第16號所示口徑9mm 制式子彈675 顆及口徑0.22吋制式子
    彈139 顆，均為違禁物，應依刑法第38條第1 項第1 款規定
    宣告沒收。扣案之襪子6 隻、塑膠袋3 個、環保布袋1 個、
    國內報紙11張、泰國報紙6 張、行動電話1 具（門號為0000
    000000號部分），均係被告乙○○所有供犯販賣槍彈罪所用
    之物，另扣案之行動電話1 具（門號為0000000000號部分）
    則係共犯林勇源所有供與被告乙○○共同犯販賣槍彈罪所用
    之物，均應依刑法第38條第1 項第2 款規定宣告沒收。至上
    開門號係電訊公司所有出租予消費者使用之通話號碼，非被
    告乙○○及同案被告林勇源個人所有之物，又鑑驗試射之附
    編號第16號所示口徑9 ｍｍ制式子彈11顆及口徑0.22吋制式
    子彈3 顆已非違禁物，另扣案之被告乙○○所有
    及另二具行動電話，並無證據足以證明與被告乙○○販賣槍
    、彈犯行有關，故均不予宣告沒收，併予敘明。
乙、不另為無罪諭知部分
一、公訴意旨另以：被告乙○○經由同案被告林勇源仲介聯絡，
    連續於(一)91年11月下旬某日，在高雄市鼓山區○○○路6 巷
    與厚德路口附近公園，乙○○以新台幣（下同）22萬元出賣
    具殺傷力之某不詳廠牌制式92口徑手槍1 支及具殺傷力之不
    明制式子彈30顆予葉飛。(二)91年12月下旬某日，在高雄市三
    民區○○○路上豐田汽車公司附近之電器箱旁，由乙○○以
    22萬元出賣具殺傷力之某不詳廠牌制式92口徑手槍1 支及具
    殺傷力之不明制式子彈30顆予葉飛。因認被告乙○○此部分
    亦涉犯槍砲彈藥刀械管制條例第7 條第1 項、第12條第1 項
    販賣手槍及子彈罪嫌云云。
二、公訴人認被告乙○○涉犯上開罪嫌，係以同案被告林勇源之
    供詞及電話通聯內容為其論據。訊據被告乙○○堅決否認上
    開犯行，辯稱：我沒有委託林勇源販賣槍彈給葉飛等語。經
    查：
  (一)被告或共犯之自白，不得作為有罪判決之唯一證據，仍應調
    查其他必要之證據，以察其是否與事實相符，刑事訴訟法第
    156條第2項定有明文。
  (二)同案被告林勇源於警詢中雖供稱：「都是乙○○跟我說價錢
    後，我再跟綽號『耀輝』之男子講價錢看他接不接受，……
    」、「介紹買2 次……」、「就是綽號『耀輝』之男子，我
    介紹買槍枝，每次1 把槍枝，成功2 次，第3 次為警查獲。
    」「（第1 次是）1 個多月前，當天『阿明』先將槍枝放在
    鼓山三路與厚德路口公園的沙發下，……然後『耀輝』將錢
    拿給乙○○，……『耀輝』拿了槍以後也駕車離去。」「第
    次是10前，……乙○○跟我說到高雄市三民區○○○路前見
    面，……價錢一樣是22萬元，子彈30顆，也是90口徑手槍…
    …」，於偵查中供稱：「我是曾經介紹過2 次幫蔡先生賣槍
    。」等語。但已為被告乙○○，且被告乙○○警詢中係供稱
    ：「當時林勇源是拿2 支槍賣給綽號『耀輝』之男子，那2
    支槍是我的，但林勇源並沒有將販賣所得交給我，所以又將
    2 支槍退回給我。」等語，二者之供述已不一致。則同案被
    告林勇源上開不利於被告乙○○之自白，自需有其他補強證
    據以證明確與事實相符。
  (三)前述被告乙○○與同案被告林勇源、同案被告林勇源與「耀
    輝」之男子於91年12月20日下午2 時34分許之電話通聯內容
    與公訴人所指之該二次販賣行為之時間，並不一致；而證人
    黃財興之證言內容係指該次監聽及被告乙○○、同案被告林
    勇源於91年12月28日被查獲之情形，仍不能積極證明被告乙
    ○○有此二次販賣行為。
  (四)被告乙○○於原審法院雖提出照片一張以證明高雄市鼓山區
    ○○○路6 巷與厚德路口附近公園內並無沙發（見原審卷第
    50頁），證人蔡邦國於本院上訴審亦證稱沒有看過有沙發等
    語（見本院上訴卷二第51頁）。而證人即警員黃財興於92年
    5 月26日提出之照片則顯示上開處所擺設有舊沙發，此有照
    片二張可憑（見原審卷第84頁），另原審於92年6 月5 日勘
    驗現場，亦發現擺設有舊沙發及桌子，有勘驗筆錄及照片可
    稽（見原審卷第85、76頁）。惟不論上開處是否擺設沙發，
    均無法積極佐證同案被告林勇源於警偵詢中所述被告乙○○
    二次販賣槍彈予葉飛等情確係真實。上開事證據尚難以認定
    被告乙○○確有二次販賣槍彈行為。
三、綜上所述，本件並無補強證據證明同案被告林勇源上開自白
    與事實相符，殊難以其自白為唯一證據遽定被告乙○○有2
    次販賣槍彈犯行。此外，復查無其他積極證據足證被告乙○
    ○確有公訴意旨所指犯行，不能證明被告乙○○此部分犯罪
    ，原應為無罪之諭知，惟公訴人認此部分與前開論罪科刑部
    分有連續犯之裁判一罪關係，爰不另為無罪之諭知，附此敘
    明。
丙、同案被告林勇源部分，業經本院前審判處罪刑確定，本院自
    不予論述。
丁、據上論結，應依刑事訴訟法第369 條第1 項前段、第364 條
    、第299 條第1 項前段、槍砲彈藥刀械管制條例第7 條第1
    項、第12條第1 項，刑法第11條前段、第28條、第55條、第
    37條第2 項、第42條第3 項、第38條第1 項第1 款、第2 款
    、罰金罰鍰提高標準條例第2 條、現行法規所定貨幣單位折
    算新臺幣條例第2 條，判決如主文。
本案經檢察官陳國全到庭執行職務。
中　　華　　民　　國　　94　　年　　1 　　月　　20　　日
                  刑事第六庭審判長法　官  王憲義
                                  法　官  張盛喜
                                  法　官  范惠瑩
以上正本證明與原本無異。
如不服本判決應於收受本判決後10日內向本院提出上訴書狀，其
未敘述上訴理由者，並得於提起上訴後10日內向本院補提理由書
狀（均須按他造當事人之人數附繕本）「切勿逕送上級法院」。
　　　　　　　　　　　　　　　　　書記官  魏文常
中　　華　　民　　國　　94　　年　　1 　　月　　21　　日
附錄本判決論罪科刑法條：
槍砲彈藥刀械管制條例第7條第1項
未經許可，製造、販賣或運輸火砲、肩射武器、機關槍、衝鋒槍
、卡柄槍、自動步槍、普通步槍、馬槍、手槍或各類砲彈、炸彈
、爆裂物者，處死刑、無期徒刑或7 年以上有期徒刑；處徒刑者
，併科新台幣3000萬元以下罰金。
槍砲彈藥刀械管制條例第12條第1項
未經許可，製造、販賣或運輸子彈者，處1年以上7年以下有期
徒刑，併科新台幣500萬元以下罰金。
附表：
┌──┬─────────┬──┬──────┬─────────┐
│編號│ 槍   彈   品   名│數量│槍枝管制編號│    鑑  驗  結  果│
├──┼─────────┼──┼──────┼─────────┤
│ 一 │德國SIG SAUER廠P22│1 把│  0000000000│槍管內具6 條右旋來│
│    │8型口徑9mm之制式半│    │            │復線，機械性能良好│
│    │自動手槍（含彈匣2 │    │            │，認具殺傷力。    │
│    │個）              │    │            │                  │
├──┼─────────┼──┼──────┼─────────┤
│ 二 │比利時FN廠Hi-Power│1 把│  0000000000│槍管內具6 條右旋來│
│    │型口徑9mm 之制式半│    │            │復線，機械性能良好│
│    │自動手槍（含彈匣2 │    │            │，認具殺傷力。    │
│    │個）              │    │            │                  │
├──┼─────────┼──┼──────┼─────────┤
│ 三 │義大利BERETTA廠92F│1 把│  0000000000│槍管內具6 條右旋來│
│    │S型口徑9mm之制式半│    │            │復線，機械性能良好│
│    │自動手槍（含彈匣2 │    │            │，認具殺傷力。    │
│    │個）              │    │            │                  │
├──┼─────────┼──┼──────┼─────────┤
│ 四 │美國COLT廠GOVERNME│1 把│  0000000000│槍管內具6 條右旋性│
│    │NT MODEL-380AUTO口│    │            │能良好，認具殺傷力│
│    │徑 9mm之制式半自動│    │            │。                │
│    │手槍（含彈匣2 個）│    │            │                  │
├──┼─────────┼──┼──────┼─────────┤
│ 五 │德國WALTHER廠PPK/S│1 把│  0000000000│槍管內具6 條右旋來│
│    │型口徑 9mm之制式半│    │            │復線，機械性能良好│
│    │自動手槍（含彈匣2 │    │            │，認具殺傷力。    │
│    │個）              │    │            │                  │
├──┼─────────┼──┼──────┼─────────┤
│ 六 │瑞士SPHINX廠2000型│1 把│  0000000000│槍管內具6 條右旋來│
│    │口徑 9mm之制式半自│    │            │復線，機械性能良好│
│    │動手槍（含彈匣2 個│    │            │，認具殺傷力。    │
│    │）                │    │            │                  │
├──┼─────────┼──┼──────┼─────────┤
│ 七 │巴西TAURUS廠PT99型│1 把│  0000000000│槍管內具6 條右旋來│
│    │口徑 9mm之制式半自│    │            │復線，機械性能良好│
│    │動手槍（含彈匣2 個│    │            │，認具殺傷力。    │
│    │）                │    │            │                  │
├──┼─────────┼──┼──────┼─────────┤
│ 八 │義大利BERETTA廠84F│1 把│  0000000000│槍管內具6 條右旋來│
│    │型口徑 9mm之制式半│    │            │復線，機械性能良好│
│    │自動手槍（含彈匣2 │    │            │，認具殺傷力。    │
│    │個）              │    │            │                  │
├──┼─────────┼──┼──────┼─────────┤
│ 九 │義大利BERETTA廠92F│1 把│  0000000000│槍管內具6 條右旋來│
│    │S型口徑9mm之制式半│    │            │復線，機械性能良好│
│    │自動手槍（含彈匣2 │    │            │，認具殺傷力。    │
│    │個）              │    │            │                  │
├──┼─────────┼──┼──────┼─────────┤
│ 十 │美國BERETTA廠92FS │1 把│  0000000000│槍管內具6 條右旋來│
│    │型口徑9mm之之制式 │    │            │復線，機械性能良好│
│    │半自動手槍（含彈匣│    │            │，認具殺傷力。    │
│    │2 個）            │    │            │                  │
├──┼─────────┼──┼──────┼─────────┤
│  │德國H&K廠 VP70型口│1 把│  0000000000│槍管內具6 條右旋來│
│    │徑 9mm之制式半自動│    │            │復線，機械性能良好│
│    │手槍（含彈匣2 個）│    │            │，認具殺傷力。    │
├──┼─────────┼──┼──────┼─────────┤
│ 十二 │比利時FN廠Hi-Power│1 把│  0000000000│槍管內具6 條右旋來│
│    │型口徑9mm之制式半 │    │            │復線，機械性能良好│
│    │自動手槍（含彈匣2 │    │            │，認具殺傷力。    │
│    │個）              │    │            │                  │
├──┼─────────┼──┼──────┼─────────┤
│ 十三 │加拿大Para-ordnanc│1 把│  0000000000│槍管內具6 條左旋來│
│    │e廠P18型口徑 9mm之│    │            │復線，機械性能良好│
│    │制式半自動手槍（含│    │            │，認具殺傷力。    │
│    │彈匣2 個）        │    │            │                  │
├──┼─────────┼──┼──────┼─────────┤
│ 十四 │美國BERETTA廠21A型│1 把│  0000000000│槍管內具6 條右旋來│
│    │口徑0.22吋之制式半│    │            │復線，機械性能良好│
│    │自動手槍（含彈匣1 │    │            │，認具殺傷力。    │
│    │個）              │    │            │                  │
├──┼─────────┼──┼──────┼─────────┤
│ 十五 │義大利BERETTA廠92F│1 把│  0000000000│槍管內具6 條右旋來│
│    │S型口徑9mm之制式半│    │            │復線，機械性能良好│
│    │自動手槍（含彈匣2 │    │            │，認具殺傷力。    │
│    │個）              │    │            │                  │
├──┼─────────┼──┼──────┼─────────┤
│ 十六 │口徑9mm之制式子彈 │686 │            │具殺傷力。        │
│    │                  │顆  │            │                  │
│    ├─────────┼──┤            │                  │
│    │口徑0.22吋之制式子│142 │            │                  │
│    │彈                │顆  │            │                  │
├──┼─────────┼──┼──────┼─────────┤
│ 十七 │彈匣              │1 個│            │                  │
└──┴─────────┴──┴──────┴─────────┘
